【裁判字號】    99,易,3441
【裁判日期】    991230
【裁判案由】    妨害自由等
【裁判全文】
臺灣臺北地方法院刑事判決              99年度易字第3441號
公  訴  人  臺灣臺北地方法院檢察署檢察官
被      告  黃彥甯
上列被告因妨害自由等案件，經檢察官提起公訴（99年度偵字第
24535 號），嗣於本院準備程序中，被告就被訴事實為有罪之陳
述，經告以簡式審判之要旨，並聽取當事人意見後，本院裁定行
簡式審判程序，判決如下：
    主  文
黃彥甯以加害身體之事，恐嚇他人致生危害於安全，累犯，處有
期徒刑伍月，如易科罰金，以新臺幣壹仟元折算壹日。
    事  實
一、黃彥甯前因偽造有價證券案件，經臺灣高等法院高雄分院以
    90年度上訴字第1952判決判處有期徒刑4 月確定，於民國91
    年4 月29日易科罰金執行完畢（此部分不構成累犯）；另因
    贓物案件，經臺灣高雄地方法院以94年度簡字第6819號判決
    判處有期徒刑3月確定，且於95年2月21日易科罰金執行完畢
    。詎仍不知悔改，於99年7月23日下午4時30分許，在臺北市
    ○○區○○路1 段131、133、135號1樓世貿國際商旅大樓（
    下稱世貿大樓）會議室，因不滿世貿大樓管理委員會副監察
    委員楊菱芳於99年6月30日在第4屆管理委員會99年6月份第1
    次會議之臨時動議提案，竟基於恐嚇及公然侮辱之故意，大
    聲質疑楊菱芳「妳是要怎樣？」等語，除當眾持桌上盛水紙
    杯，潑灑楊菱芳外，對楊菱芳加以侮辱外，復將會議室椅子
    平舉與肩同高，作勢恫嚇楊菱芳，使楊菱芳心生畏怖，經在
    場之陳榮華見狀出手制止，雙方發生拉扯，造成現場牆壁破
    裂（毀損部分未據告訴）。
二、案經楊菱芳訴由臺北市政府警察局信義分局報告臺灣臺北地
    方法院檢察署檢察官偵查起訴。
    理  由
一、本件被告黃彥甯所犯非死刑、無期徒刑或最輕本刑有期徒刑
    3 年以上之罪，亦非高等法院管轄第一審案件，且於準備程
    序進行中，被告先就被訴事實為有罪之陳述，經告知被告簡
    式審判程序之旨，並聽取檢察官、被告之意見後，本院裁定
    進行簡式審判程序，是本件之證據調查，依刑事訴訟法第27
    3條之2規定，不受同法第159條第1 項、第161條之2、第161
    條之3、第163條之1 及第164條至第170條規定之限制，合先
    敘明。
二、訊據被告對上開事實坦承不諱（見本院99年12月20日準備程
    序及審判筆錄），核與證人即告訴人楊菱芳及證人即世貿大
    樓管理委員會主任委員余惠美之證述相符（見臺灣臺北地方
    法院檢察署99年度偵字第24535號卷第5頁至第7 頁、第34頁
    至第35頁及第56頁至第57頁），復有現場照片20張附卷可稽
    （見同上偵卷第59頁至第64頁），足認被告任意性自白與事
    實相符，事證明確，犯行堪以認定，應予依法論科。
三、按刑法第305 條之恐嚇罪，所稱以加害生命、身體、自由、
    名譽、財產之事，恐嚇他人者，係指以使人心生畏怖為目的
    ，而通知將加惡害之旨於被害人而言（最高法院52年臺上字
    第751 號判例意旨參照）。被告向告訴人恫稱「妳是要怎樣
    ？」，並將會議室椅子平舉與肩同高，顯以加害生命、身體
    之事對其恐嚇，衡情均已足使人心生畏懼，此自告訴人於警
    詢中證稱：其會因被告當時之動作而害怕等語（見同上偵卷
    第35頁）亦明，自足生危害於告訴人身體之安全。又被告當
    眾持桌上盛水紙杯，潑灑楊菱芳，亦係對告訴人加以侮辱。
    是核被告所為，係犯刑法第305 條之恐嚇危害安全罪及同法
    第309條第2項之加重侮辱罪。被告先後潑灑楊菱芳及將會議
    室椅子平舉與肩同高，係於密切接近之時間及同地實施，侵
    害告訴人之人格法益，各行為之獨立性極為薄弱，依一般社
    會健全觀念，在時間差距上，難以強行分開，應視為數個舉
    動之接續實施，合為包括之一行為予以評價。又被告係以一
    行為觸犯上開2 罪名，為想像競合犯，應依刑法第55條規定
    ，從一重之恐嚇危害安全罪處斷。查被告有如事實欄所示刑
    之宣告及執行完畢情形，有臺灣高等法院被告前案紀錄表在
    卷可考，其於95年2月21日執行完畢後，5年內故意再犯本件
    有期徒刑以上之罪，為累犯，應依刑法第47條第1 項規定加
    重其刑。爰審酌被告參與大樓管理委員會之公共事務，僅因
    告訴人所為，未合其意，即以強暴之方式，公然侮辱告訴人
    ，及以加害告訴人身體之舉動施加恐嚇，實屬不該，惟念其
    犯後尚能坦承犯行，態度非差，暨其犯罪之動機、目的等一
    切情狀，量處如主文所示之刑，並諭知易科罰金之折算標準
    。
據上論斷，應依刑事訴訟法第273條之1第1項、第299條第1 項前
段，刑法第305條、第309條第2項、第55條、第47條第1項、第41
條第1項前段，刑法施行法第1條之1第1項、第2 項前段，判決如
主文。
本案經檢察官黃碧玉到庭執行職務。
中    華    民    國    99    年    12    月    30    日
                        刑事第十四庭  法  官  賴武志
以上正本證明與原本無異。
如不服本判決應於收受送達後10日內向本院提出上訴書狀，並應
敘述具體理由；其未敘述上訴理由者，應於上訴期間屆滿後20日
內向本院補提理由書（均須按他造當事人之人數附繕）「切勿逕
送上級法院」。
                                      書記官  劉麗英
中    華    民    國    99    年    12    月    30    日
附錄本案論罪科刑法條全文
中華民國刑法第305條
（恐嚇危害安全罪）
以加害生命、身體、自由、名譽、財產之事，恐嚇他人致生危害
於安全者，處2年以下有期徒刑、拘役或3百元以下罰金。
中華民國刑法第309條
（公然侮辱罪）
公然侮辱人者，處拘役或3百元以下罰金。
以強暴犯前項之罪者，處1年以下有期徒刑、拘役或5百元以下罰
金。

司法院資訊處製作；財團法人民間司法改革基金會備份。
